臺灣雲林地方法院刑事判決　　　　　　　 99年度易字第653號
公　訴　人　臺灣雲林地方法院檢察署檢察官
被　　　告　許春芳
上列被告因傷害等案件，經檢察官提起公訴（99年度偵字第4567
號），於本院準備程序進行中，被告就被訴事實為有罪之陳述，
經裁定進行簡式審判程序，判決如下：
    主  文
許春芳犯毀損他人物品罪，處有期徒刑貳月，如易科罰金，以新
臺幣壹仟元折算壹日。又犯傷害罪，處有期徒刑肆月，如易科罰
金，以新臺幣壹仟元折算壹日。應執行有期徒刑伍月，如易科罰
金，以新臺幣壹仟元折算壹日。
    事  實
一、許春芳因認丁碧月積欠其債務未還，竟基於毀損之犯意，於
    民國99年9 月10日下午2 時許，在雲林縣臺西鄉○○村○○
    路163 號前，持鐵條敲擊丁碧月所有之車牌號碼OF-0720 號
    自用小客車前後擋風玻璃，致前擋風玻璃因受外力重擊而呈
    放射線狀之裂痕，喪失防風雨等效用，後擋風玻璃則產生放
    射狀裂痕及部分碎裂，足以生損害於丁碧月。嗣許春芳欲騎
    乘機車離去，丁碧月見狀動手欲拿取許春芳之車鑰匙以阻止
    許春芳逃逸，許春芳竟另行起意，基於傷害他人身體之犯意
    ，以右手手肘捶擊丁碧月之腹部，丁碧月因而跌倒，惟仍爬
    起欲再阻止許春芳逃逸時，許春芳即以手抓住丁碧月之頭髮
    欲將其甩至一旁，丁碧月因而受有左前臂瘀傷及擦傷、右手
    擦傷、右前臂及左大腿瘀挫傷、腹部挫傷及左足第一趾挫傷
    等傷害。
二、案經丁碧月訴由雲林縣警察局臺西分局報告臺灣雲林地方法
    院檢察署檢察官偵查起訴。
    理  由
一、本件被告許春芳所犯之刑法第277 條第1 項、第354 條之罪
    ，非死刑、無期徒刑、最輕本刑為3 年以上有期徒刑之罪或
    高等法院管轄第一審之案件，其於準備程序進行中，就前揭
    被訴事實為有罪之陳述，經受命法官告以簡式審判程序之旨
    ，並聽取其與公訴人之意見後，本院認無不得或不宜改依簡
    式審判程序進行之情事，依刑事訴訟法第273 條之1 第1 項
    、第284 條之1 規定，裁定本件由受命法官獨任進行簡式審
    判程序，是本件之證據調查，依刑事訴訟法第273 條之2 規
    定，不受同法第159 條第1 項、第161 條之2 、第161 條之
    3 、第163 條之1 及第164 條至第170 條規定之限制，合先
    敘明。
二、上揭犯罪事實，業據被告於警詢、偵查及本院審理中坦承不
    諱（見偵卷第8 頁至第9 頁、第22頁至第23頁、本院卷第20
    頁、第33頁反面、第36頁反面），核與被害人丁碧月指訴之
    情節相符（見偵卷第5 頁至第6 頁、第28頁至第29頁），並
    有長庚醫療財團法人雲林長庚紀念醫院診斷證明書1 紙及照
    片2 張附卷可憑（見偵卷第12頁、第13頁），足認被告上開
    任意性自白與犯罪事實相符，事證明確，被告之犯行堪以認
    定。
三、按「損壞」應係指改變物質之形體而減損物之一部效用或價
    值之行為，而「致令不堪用」則係指未變更物之形體，而消
    滅或減損物之全部或一部之效用或價值之行為而言。被告將
    告訴人所有上揭車輛之前、後擋風玻璃打破，造成前擋風玻
    璃產生放射狀裂痕、後擋風玻璃產生裂痕且部分碎裂，業已
    改變上開前、後擋風玻璃之形體而減損其之效用及價值。核
    被告所為，係犯刑法第277 條第1 項之普通傷害罪及同法第
    354 條之毀損器物罪。被告所犯傷害罪與毀損罪間，犯意各
    別，行為互殊，應予分論併罰。爰審酌被告已年屆60歲，並
    非沒有社會經驗及智識之人，竟不思尋求正當途徑解決糾紛
    ，反而訴諸暴力，委不足取，且其犯後雖與告訴人達成和解
    ，表示願意賠償告訴人新臺幣8 萬元，有本院調解筆錄影本
    1 紙附卷可稽（見本院卷第23頁），惟其在期限尚未屆至之
    前，即表示沒有能力支付，有本院公務電話紀錄單2 紙在卷
    可考（見本院卷第24頁、第26頁），嗣於本院審理中，亦再
    度陳稱沒有能力履行和解條件、現在沒有固定收入、家人亦
    沒有能力幫忙等情（見本院卷第34頁、第37頁），堪認告訴
    人日後獲得賠償之可能性亦不高，惟又衡酌被告犯後坦承犯
    行之態度良好、國小畢業之智識程度，及其自承目前沒有工
    作、偶爾幫人掃地以求溫飽，目前獨自1 人居住，配偶與兒
    子同住，兒子1 個月薪水約3 萬，要養活兒子一家及被告之
    配偶，無暇再照顧被告，被告亦因之未告知家人身涉此案，
    甘受法院判決等一切情狀（見本院卷第37頁正反面），量處
    如主文所示之刑，並諭知易科罰金之折算標準。
據上論斷，刑事訴訟法第273 條之1 第1 項、第299 條第1 項前
段，刑法第277 條第1 項、第354 條、第41條第1 項前段、第51
條第5 款，刑法施行法第1 條之1 第1 項、第2 項前段，判決如
主文。
本案經檢察官江柏青到庭執行職務。
中    華    民    國   100    年    1     月    20    日
                  刑事第五庭    法  官  段奇琬
以上正本證明與原本無異。
如不服本判決應於收受判決後10日內向本院提出上訴書狀，並應
敘述具體理由；其未敘述上訴理由者，應於上訴期間屆滿後20日
內向本院補提理由書（均須按他造當事人之人數附繕本）。「切
勿逕送上級法院」。
告訴人或被害人對於本判決如有不服，而請求檢察官上訴者，其
上訴期間之計算以檢察官收受判決正本之日期為準。
                                書記官  高培馨
中    華    民    國   100    年    1     月    20    日
附錄本件論罪科刑法條全文：
中華民國刑法第277條
（普通傷害罪）
傷害人之身體或健康者，處 3 年以下有期徒刑、拘役或 1 千元
以下罰金。
犯前項之罪因而致人於死者，處無期徒刑或 7 年以上有期徒刑
；致重傷者，處 3 年以上 10 年以下有期徒刑。
中華民國刑法第354條
（毀損器物罪）
毀棄、損壞前二條以外之他人之物或致令不堪用，足以生損害於
公眾或他人者，處 2 年以下有期徒刑、拘役或 5 百元以下罰金
。